【裁判字號】    97,消債更,766
【裁判日期】    971231
【裁判案由】    更生事件
【裁判全文】
臺灣臺北地方法院民事裁定           97年度消債更字第766號
聲  請  人
即 債務 人  甲○○
代  理  人  林文凱律師
上列聲請人與相對人即債權人元大商業銀行股份有限公司等間消
費者債務清理更生事件，本院裁定如下：
    主  文
債務人甲○○自中華民國九十七年十二月三十一日下午四時起開
始更生程序。
命司法事務官進行本件更生程序。
    理  由
一、按債務人對於金融機構因消費借貸、自用住宅借款、信用卡
    或現金卡契約而負債務，在聲請更生或清算前，應提出債權
    人清冊，以書面向最大債權金融機構請求協商債務清償方案
    ，並表明共同協商之意旨，消費者債務清理條例第一百五十
    一條第一項定有明文。次按債務人不能清償債務或有不能清
    償之虞者，得依本條例所定更生或清算程序，清理其債務，
    消費者債務清理條例第三條定有明文。再按法院開始更生程
    序之裁定，應載明其年、月、日、時，並即時發生效力，消
    費者債務清理條例第四十五條第一項定有明文。末按法院裁
    定開始更生或清算程序後，得命司法事務官進行更生或清算
    程序，必要時得選任律師、會計師或其他適當之自然人或法
    人一人為監督人或管理人，消費者債務清理條例第十六條第
    一項定有明文。
二、本件債務人主張：伊因入不敷出，致目前積欠元大商業銀行
    股份有限公司等多家金融機構信用貸款、信用卡等債務約一
    百四十萬元，債務人前曾申請債務協商成立，並依約每月清
    償新台幣（下同）二萬元之債務，然自九十七年起，因經濟
    不景氣，每月原有約四萬元之收入，降為每月僅有約二萬五
    千元之收入，餘款於支應房租、水電費、電話費、瓦斯費、
    交通費及生活費外，已無法每月清償二萬元，故因不可歸責
    於己之事由，致履行有重大困難，方發生毀諾之情形，目前
    無擔保或無優先權之債務總額未逾一千二百萬元，復未經法
    院裁定開始清算程序或宣告破產，伊具高度誠意以更生方式
    面對債務，爰向本院聲請更生等語。
三、經查：(一)債務人所主張之上開事實，業據提出聯徵中心綜合
    信用報告正本、債權人清冊、財產及收入狀況說明書、台新
    銀行清償證明、匯款資料、水電費及電信費收據影本、存摺
    節本影本二份、房屋租約影本、在職證明申請書、全戶戶籍
    謄本、九十五年及九十六年綜合所得資料、財產歸屬資料清
    單、勞保投保資料為證；(二)經本院依職權調查，債務人九十
    七年八月薪資明細表顯示，其基本薪俸為二萬八千八百元，
    與勞保投保金額相同，但預扣所得稅、勞健保費及勞退金後
    ，月收入為二萬五千一百九十三元，若每月還款二萬元，剩
    餘款項確實不足以支應日常生活所需，致九十七年間發生毀
    諾，具不可歸責之事由尚屬可信；(三)此外，復查無債務人有
    消費者債務清理條例第六條第三項、第八條或第四十六條各
    款所定駁回更生聲請之事由存在，則債務人聲請更生，應屬
    有據，爰裁定如主文第一項所示。又本件債務人業經裁定開
    始更生程序，並裁定命司法事務官進行本件更生程序，如主
    文第二項所示。
四、依首揭法條裁定如主文。
中    華    民    國    97    年    12    月    31    日
              民事第一庭    法      官  文衍正
上為正本係照原本作成。
本件不得抗告。
本裁定已於97年12月31日下午4時公告。
中    華    民    國    97    年    12    月    31    日
                            書  記  官  潘惠敏


司法院資訊處製作；財團法人民間司法改革基金會備份。
